# 上市公司处置子公司，涉及关联交易的问题

提问人：shengmeiqin 时间：2017-11-26 10:35:09
陈老师，您好，上市公司将其持有的全资子公司准备卖给其上市公司参股10%的资管公司，而这家全资子公司目前处于亏损状态，是否是关联交易？如果是关联交易，在审计时应该注意哪几个方面的问题（出让时以评估值确认的）。 上市公司持股10%的资管公司，注册资本 1000 万，实际出资 250 万，采用的是ip融资的模式购买，需要注意的问题？

回答人：chenyiwei
1 、上市公司参股10%，对其有无控制或重大影响？该资管公司的份额是否区分优先、劣后？上市公司或其关联方是否承诺保证其他份额持有人的本金安全和取得约定收益？ 2 、出售价格是按什么方法评估确定的？是否主要依据资产基础法的评估？如果用收益法评估，预计评估值会是多少？ 3 、该子公司的亏损是否预计为暂时性的？ 4 、收购该子公司，对该资管公司而言有无合理的理由和商业目的？预计该资管公司将如何收回其收购成本？ 5 、该笔出售收益对上市公司本年度损益的影响？是否会达到扭亏效果？